Minutes et répertoires du notaire Ernest Marie Joseph LEGAY, 14 mai 1902 - 27 novembre 1935 (étude XXIII)
Archives nationales (France)
- Minutes d'Ernest Marie Joseph LEGAY, 15 mai 1902 - 26 novembre 1935; MC/ET/XXIII/1493 - MC/ET/XXIII/2005
  - Minutes. 1932, 16 octobre - 31 octobre, 16 octobre - 31 octobre 1932; MC/ET/XXIII/1945
    - Réalisation partielle de promesse de vente par la Société de Sainte-Geneviève-des-Bois à Anna Catherine Kelnet, veuve non remariée d'Alfred Auguste Pluebet, née à Paris (quatrième arrondissement), demeurant au 5 rue Aumaire. Membre de la Société d'Epargne dite " La Haute Futaie" dont le siège se trouve au 25 avenue d'Orélans. La promesse de vente ayant été faite les onze, quatorze et seize mai mil neuf cent vingt-neuf ( 11, 14 et 16 mai 1929 ) en la présence de Me Legay et d'André Bernheim., 25 octobre 1932; MC/ET/XXIII/1945
      Anna Catherine Kelnet; Aumaire (rue)
  - Minutes. 1932, 1er novembre - 15 novembre, 1er novembre - 15 novembre 1932; MC/ET/XXIII/1946
  - Minutes. 1932, 16 novembre - 30 novembre, 16 novembre - 30 novembre 1932; MC/ET/XXIII/1947
  - Minutes. 1932, 1er décembre - 15 décembre, 1er décembre - 15 décembre 1932; MC/ET/XXIII/1948
  - Minutes. 1932, 16 décembre - 31 décembre, 16 décembre - 31 décembre 1932; MC/ET/XXIII/1949
    - Déclaration de souscription et de versement de la société anonyme "Auteurs et directeurs français associés" ayant pour objet la réalisation de films originaux ainsi que l'adaptation à l'écran, dans leur intégralité ou par fragments, d'oeuvres littéraires, théâtrales, dramatiques ou lyriques., 22 décembre 1932; MC/ET/XXIII/1949
      Actes à la suite jusqu'au 10 janvier 1933. Le siège social de la société se situe à Paris, rue d'Aumale, n°16.
      acte de société; cinéma; Aumale (rue d')
  - Minutes. 1933, 1er janvier - 15 janvier, 1er janvier - 15 janvier 1933; MC/ET/XXIII/1950
  - Minutes. 1933, 16 janvier - 31 janvier, 16 janvier - 31 janvier 1933; MC/ET/XXIII/1951
  - Minutes. 1933, 1er février - 15 février, 1er février - 15 février 1933; MC/ET/XXIII/1952
    - Vente par Louis Georges Pierrot, propriétaire demeurant à l'Ile Maurice et par Daisy Euphémie Ithel Anderson, propriétaire, à Eugène Pedrazzo, maçon né en Italie, demeurant à Drancy. Par la présente la vente s'établie sur un terrain d'une superficie de trois cent cinquante-trois mètres carrés, se localisant sur la commune de Drancy (Seine [ajd Seine-Saint-Denis]) dans le lotissement dit "L'Etoile de Drancy"., 25 octobre 1932; MC/ET/XXIII/1945
      Pedrazzo Eugène; Anderson Daisy Euphémie Ithiel; Pierrot Louis-Georges; Drancy (Seine-Saint-Denis)
  - Minutes. 1933, 16 février - 28 février, 16 février - 28 février 1933; MC/ET/XXIII/1953
  - Minutes. 1933, 1er mars - 15 mars, 1er mars - 15 mars 1933; MC/ET/XXIII/1954
  - Minutes. 1933, 16 mars - 31 mars, 16 mars - 31 mars 1933; MC/ET/XXIII/1955
  - Minutes. 1933, avril, avril 1933; MC/ET/XXIII/1956
    - Déclaration de souscription et de versement de la société anonyme "Théâtre des Ambassadeurs" ayant pour objet l'exploitation d'un théâtre situé aux Champs-Elysées., 12 avril 1933; MC/ET/XXIII/1956
      Actes à la suite jusqu'au 18 septembre 1933. Le siège social de la société se situe à Paris, avenue Gabriel, n°1.
      acte de société; théâtre; Gabriel (avenue)
  - Minutes. 1933, 1er mai - 15 mai, 1er mai - 15 mai 1933; MC/ET/XXIII/1957
  - Minutes. 1933, 16 mai - 31 mai, 16 mai - 31 mai 1933; MC/ET/XXIII/1958
    - Déclaration de souscription et de versement de la "Société anonyme de production et d'exploitation cinématographiques", dont le siège social est établi à Paris, place de la Madeleine, n°30., 17 mai 1933; MC/ET/XXIII/1958
      Actes à la suite jusqu'au 28 août 1933.
      acte de société; salle de cinéma; Madeleine (place de la)
  - Minutes. 1933, 1er juin - 15 juin, 1er juin - 15 juin 1933; MC/ET/XXIII/1959
  - Minutes. 1933, 16 juin - 30 juin, 16 juin - 30 juin 1933; MC/ET/XXIII/1960
    Voir MC/ET/XXIII/1961: Vente de terrains par la Société du domaine de Sainte-Geneviève des Bois ("Le Miroir des Roches").
    Voir aussi MC/ET/XXIII/1961
    Minutes et répertoires du notaire Ernest Marie Joseph LEGAY, 14 mai 1902 - 27 novembre 1935 (étude XXIII)#Minutes. 1933, 26 juin, 28 juin#MC/ET/XXIII/1961
  - Minutes. 1933, 26 juin, 28 juin, 26 juin, 28 juin 1933; MC/ET/XXIII/1961
    Informations complémentaires :Actes de vente de terrains par la Société du domaine de la Société de Sainte-Geneviève des Bois ("Le Miroir des Roches")
  - Minutes. 1933, 1er juillet - 15 juillet, 1er juillet - 15 juillet 1933; MC/ET/XXIII/1962
  - Minutes. 1933, 16 juillet - 31 juillet, 16 juillet - 31 juillet 1933; MC/ET/XXIII/1963
    - Inventaire après décès de Paul Edouard Numa Enjalbert, industriel, officier de la Légion d'honneur, décoré de la Croix de guerre, époux de Renée Pauline Henriette Denfert-Rochereau, domicilié à Paris, avenue Charles Floquet, n°11., 19 juillet 1933; MC/ET/XXIII/1963
      inventaire après décès; Enjalbert, Paul Edouard Numa; Denfert-Rochereau, Renée Pauline Henriette; Charles-Floquet (avenue); chef d'entreprise
  - Minutes. 1933, août, août 1933; MC/ET/XXIII/1964
  - Minutes. 1933, septembre, septembre 1933; MC/ET/XXIII/1965
  - Minutes. 1933, octobre, octobre 1933; MC/ET/XXIII/1966
  - Minutes. 1933, 1er novembre - 15 novembre, 1er novembre - 15 novembre 1933; MC/ET/XXIII/1967
    - Déclaration de souscription et de versement de la société anonyme "Office général de la cinématographie française" ayant pour objet la fabrication d'appareils cinématographiques et leur vente, particulièrement auprès des organisations d'enseignement, de progagande et de publicité., 2 novembre 1933; MC/ET/XXIII/1967
      Actes à la suite jusqu'au 16 février 1935. Le siège social de la société se situe à Paris, avenue Victor-Hugo, n°39.
      acte de société; cinéma; Victor-Hugo (avenue)
  - Minutes. 1933, 16 novembre - 30 novembre, 16 novembre - 30 novembre 1933; MC/ET/XXIII/1968
  - Minutes. 1933, 1er décembre - 15 décembre, 1er décembre - 15 décembre 1933; MC/ET/XXIII/1969
  - Minutes. 1933, 16 décembre - 31 décembre, 16 décembre - 31 décembre 1933; MC/ET/XXIII/1970
  - Minutes. 1934, janvier, janvier 1934; MC/ET/XXIII/1971
    - Délibération du conseil d'administration de la société anonyme du Figaro., 25 janvier 1934; MC/ET/XXIII/1971
      Actes à la suite jusqu'au 15 juin 1934.
      presse écrite; délibération; dépôt de pièces
  - Minutes. 1934, février, février 1934; MC/ET/XXIII/1972
  - Minutes. 1934, 1er mars - 15 mars, 1er mars - 15 mars 1934; MC/ET/XXIII/1973
  - Minutes. 1934, 16 mars - 31 mars, 16 mars - 31 mars 1934; MC/ET/XXIII/1974
  - Minutes. 1934, avril, avril 1934; MC/ET/XXIII/1975
  - Minutes. 1934, mai, mai 1934; MC/ET/XXIII/1976
  - Minutes. 1934, 1er juin - 15 juin, 1er juin - 15 juin 1934; MC/ET/XXIII/1977
  - Minutes. 1934, 16 juin - 30 juin, 16 juin - 30 juin 1934; MC/ET/XXIII/1978
  - Minutes. 1934, juillet, juillet 1934; MC/ET/XXIII/1979
  - Minutes. 1934, août, août 1934; MC/ET/XXIII/1980
  - Minutes. 1934, septembre, septembre 1934; MC/ET/XXIII/1981
  - Minutes. 1934, 1er octobre - 15 octobre, 1er octobre - 15 octobre 1934; MC/ET/XXIII/1982
  - Minutes. 1934, 16 octobre - 31 octobre, 16 octobre - 31 octobre 1934; MC/ET/XXIII/1983
    - Dépôt du testament de Louis Aristide Georges René Denfert-Rochereau, officier de la Légion d'honneur, demeurant à Paris, 114, avenue des Champs-Elysées., 18 octobre 1934; MC/ET/XXIII/1983
      testament; Denfert-Rochereau, Louis Aristide Georges René; Champs-Elysées (avenue des)
  - Minutes. 1934, 1er novembre - 15 novembre, 1er novembre - 15 novembre 1934; MC/ET/XXIII/1984
  - Minutes. 1934, 16 novembre - 30 novembre, 16 novembre - 30 novembre 1934; MC/ET/XXIII/1985
  - Minutes. 1934, décembre, décembre 1934; MC/ET/XXIII/1986
  - Minutes. 1935, 1er janvier - 15 janvier, 1er janvier - 15 janvier 1935; MC/ET/XXIII/1987
  - Minutes. 1935, 16 janvier - 31 janvier, 16 janvier - 31 janvier 1935; MC/ET/XXIII/1988
  - Minutes. 1935, 1er février - 15 février, 1er février - 15 février 1935; MC/ET/XXIII/1989
  - Minutes. 1935, 16 février - 28 février, 16 février - 28 février 1935; MC/ET/XXIII/1990
  - Minutes. 1935, 1er mars - 15 mars, 1er mars - 15 mars 1935; MC/ET/XXIII/1991
  - Minutes. 1935, 16 mars - 31 mars, 16 mars - 31 mars 1935; MC/ET/XXIII/1992
  - Minutes. 1935, 1er avril - 15 avril, 1er avril - 15 avril 1935; MC/ET/XXIII/1993
    - Déclaration de souscription et de versement de la société anonyme "Société générale d'imprimerie, de publicité et d'édition", dont le siège social est fixé à Paris, rue des Mathurins, n°27., 2 avril 1935; MC/ET/XXIII/1993
      Actes à la suite jusqu'au 9 novembre 1936.
      acte de société; presse écrite; Mathurins (rue des)
  - Minutes. 1935, 16 avril - 30 avril, 16 avril - 30 avril 1935; MC/ET/XXIII/1994
  - Minutes. 1935, 1er mai - 15 mai, 1er mai - 15 mai 1935; MC/ET/XXIII/1995
  - Minutes. 1935, 16 mai - 31 mai, 16 mai - 31 mai 1935; MC/ET/XXIII/1996
    - État liquidatif de la communauté Truchis de Lays et de la succession de Pierre Marie Victor de Truchis de Lays, époux de Marie Marthe Brocard, directeur honoraire de la Séquanaise-Capitalisation, demeurant à Paris, rue de Courcelles, n°34., 31 mai 1935; MC/ET/XXIII/1996
      partage; Brocard, Marie Marthe; Courcelles (rue de); liquidation; Truchis de Lays, Pierre Marie Victor
  - Minutes. 1935, 1er juin - 15 juin, 1er juin - 15 juin 1935; MC/ET/XXIII/1997
  - Minutes. 1935, 16 juin - 30 juin, 16 juin - 30 juin 1935; MC/ET/XXIII/1998
  - Minutes. 1935, 1er juillet - 15 juillet, 1er juillet - 15 juillet 1935; MC/ET/XXIII/1999
  - Minutes. 1935, 16 juillet - 31 juillet, 16 juillet - 31 juillet 1935; MC/ET/XXIII/2000
  - Minutes. 1935, août, août 1935; MC/ET/XXIII/2001
  - Minutes. 1935, septembre, septembre 1935; MC/ET/XXIII/2002
  - Minutes. 1935, 1er octobre - 15 octobre, 1er octobre - 15 octobre 1935; MC/ET/XXIII/2003
  - Minutes. 1935, 16 octobre - 31 octobre, 16 octobre - 31 octobre 1935; MC/ET/XXIII/2004
  - Minutes. 1935, 1er novembre - 26 novembre, 1er novembre - 26 novembre 1935; MC/ET/XXIII/2005
- Répertoires de Ernest Joseph Marie LEGAY, 23 août 1899 - 12 décembre 1936; MC/RE/XXIII/37 - MC/RE/XXIII/48
  - Répertoire. 1899, 23 août - 1905, 16 février, 23 août 1899 - 16 février 1905; MC/RE/XXIII/37
    Répertoire des notaires Ernest Legay (23 août 1899 - 14 mai 1902) et Ernest Joseph Marie Legay (15 mai 1902 - 16 février 1905).
    Informations concernant le classement et la cotation:
    Le niveau inférieur de description, quand il existe, correspond aux mentions d'actes contenues dans le répertoire. Parmi celles-ci, certaines peuvent y être décrites, de manière plus ou moins détaillée. Pour consulter l'acte proprement dit, il convient de rechercher la cote au niveau des articles (registre ou liasse) des minutes du notaire (cote de type 'MC/ET').
  - Répertoire. 1905, 16 février - 1910, 20 mai, 16 février 1905 - 20 mai 1910; MC/RE/XXIII/38
  - Répertoire. 1910, 20 mai - 1914, 12 novembre, 20 mai 1910 - 12 novembre 1914; MC/RE/XXIII/39
  - Répertoire. 1914, 12 novembre - 1919, 8 octobre, 12 novembre 1914 - 8 octobre 1919; MC/RE/XXIII/40
  - Répertoire. 1919, 9 octobre - 10 octobre 1921, 9 octobre 1919 - 10 octobre 1921; MC/RE/XXIII/41
  - Répertoire. 1921, 11 octobre - 1923, 1er octobre, 11 octobre 1921 - 1er octobre 1923; MC/RE/XXIII/42
  - Répertoire. 1923, 1er octobre - 1925, 2 juin, 1er octobre 1923 - 2 juin 1925; MC/RE/XXIII/43
  - Répertoire. 1925, 2 juin - 1927, 13 avril, 2 juin 1925 - 13 avril 1927; MC/RE/XXIII/44
  - Répertoire. 1927, 13 avril - 1929, 25 mars, 13 avril 1927 - 25 mars 1929; MC/RE/XXIII/45
  - Répertoire. 1929, 25 mars - 1931, 20 janvier, 25 mars 1929 - 20 janvier 1931; MC/RE/XXIII/46
  - Répertoire. 1931, 20 janvier - 1933, 31 octobre, 20 janvier 1931 - 31 octobre 1933; MC/RE/XXIII/47
  - Répertoire. 1933, 2 novembre - 1936, 12 décembre, 2 novembre 1933 - 12 décembre 1936; MC/RE/XXIII/48
    Répertoire des notaires Ernest Joseph Marie Legay (2 novembre 1933 - 28 novembre 1935) et Étienne Jules Corpechot (28 novembre 1935 - 12 décembre 1936).